臺灣彰化地方法院民事裁定
110年度輔宣字第21號
聲  請  人  蕭娜珍  




相  對  人  楊尚錞  

上列當事人間聲請輔助宣告事件，本院裁定如下：
    主    文
宣告相對人楊尚錞（男、民國00年0月00日生、身分證統一編號
：Z000000000號）為受輔助宣告之人。
選定聲請人蕭娜珍（女、民國00年0月00日生、身分證統一編號
：Z000000000號）為受輔助宣告之人之輔助人。
聲請費用由相對人負擔。
    理    由
一、按對於因精神障礙或其他心智缺陷，致其為意思表示或受意
    思表示，或辨識其意思表示效果之能力，顯有不足者，法院
    得因本人、配偶、四親等內之親屬、最近1年有同居事實之
    其他親屬、檢察官、主管機關或社會福利機構之聲請，為輔
    助之宣告，民法第15條之1第1項定有明文。次按受輔助宣告
    之人，應置輔助人；法院為輔助之宣告時，應依職權就配偶
    、四親等內之親屬、最近1年有同居事實之其他親屬、主管
    機關、社會福利機構或其他適當之人選定一人或數人為輔助
    人；法院為前項選定前，得命主管機關或社會福利機構進行
    訪視，提出調查報告及建議。輔助之聲請人或利害關係人亦
    得提出相關資料或證據，供法院斟酌；法院選定輔助人時，
    應依受輔助宣告之人之最佳利益，優先考量受輔助宣告之人
    之意見，審酌一切情狀，並注意下列事項：㈠受輔助宣告之
    人之身心狀態與生活及財產狀況。㈡受輔助宣告之人與其配
    偶、子女或其他共同生活之人間之情感狀況。㈢輔助人之職
    業、經歷、意見及其與受輔助宣告之人之利害關係。㈣法人
    為輔助人時，其事業之種類與內容，法人及其代表人與受輔
    助宣告之人之利害關係。民法第1113條之1第1項、同條第2
    項準用第1111條、第1111條之1分別定有明文。　　
二、聲請意旨略以：聲請人為相對人之母親。相對人因患有持續
    性憂鬱症及輕度智能不足、自閉症等精神障礙疾病，雖日常
    生活尚可自理，但對自身金錢管理有相當程度之困難，為避
    免日後被他人詐騙或產生相關金錢之法律糾紛而做出錯誤判
    斷，為此爰依民法第15條之1第1項、第15條之2第1項及家事
    事件法第177條等規定，聲請對其為輔助宣告，並請求選任
    聲請人擔任其輔助人等語。　　　　 
三、聲請人主張上開之事實，業據提出戶籍謄本、修慧診所診斷
    證明書為憑，堪信為真。又本院於110年10月28日會同醫師
    審驗相對人之身體、精神狀況，及經醫師鑑定結果，相對人
    因自閉症傾向、合併智能不佳，其語言表達能力略差，判斷
    力及應變能力亦不佳，因此對於外界事務之知覺、理解與判
    斷能力，顯較一般人為弱，無法獨自處理自身稍複雜之事務
    ，回復可能性低，對於管理處分自己財產有給予經常性協助
    之必要，可為輔助宣告等情，有衛生福利部彰化醫院之成年
    監護（輔助）鑑定書可稽，是堪認相對人因精神障礙或其他
    心智缺陷，致其為意思表示或受意思表示，或辨識其意思表
    示效果之能力，顯有不足。從而，本件聲請為有理由，應予
    准許，爰宣告相對人為受輔助宣告之人。　　　　
四、本件相對人既經輔助宣告，揆諸前揭規定，自應為其選定輔
    助人。本院審酌相對人未婚，聲請人為相對人之母，與相對
    人關係非常密切，且與相對人同住，得就近保護及照顧相對
    人，故由聲請人任相對人之輔助人，應屬符合受輔助宣告之
    人之最佳利益，爰選定聲請人為輔助人。　　
五、依家事事件法第177條第2項、第164條第2項，裁定如主文。
中　　華　　民　　國　　110 　年　　11　　月　　15　　日
                   家事法庭     法  官　施錫揮
正本係照原本作成。
如不服本裁定，應於送達後十日內向本院提出抗告狀，並繳納抗
告費新臺幣1千元。
中　　華　　民　　國　　110 　年　　11　　月　　15　　日
                                書記官　施嘉玫